【裁判字號】    92,易,271
【裁判日期】    920320
【裁判案由】    毒品危害防制條例
【裁判全文】
臺灣高雄地方法院刑事判決                          九十二年度易字第二七一號
    公  訴  人  臺灣高雄地方法院檢察署檢察官
    被      告  乙○○
右列被告因違反毒品危害防制條例案件，經檢察官提起公訴（九十一年度毒偵字第五
五二三號），本院判決如左︰
    主  文
乙○○施用第二級毒品，累犯，處有期徒刑肆月，如易科罰金以參佰元折算壹日。
    事  實
一、乙○○曾於民國（下同）八十五年間因違反麻醉藥品管理條例及竊盜等案件，經
    法院分別判處徒刑確定，並經本院於八十五年十月十七日，以八十五年度聲字第
    一七０一號定其應執行刑為有期徒刑十月確定，於八十六年十月十七日縮刑期滿
    執行完畢。
二、乙○○前於八十七年間因施用毒品案件，經本院以八十七年度毒聲字第四二五０
    號裁定送觀察、勒戒後，認無繼續施用毒品之傾向，由台灣高雄地方法院檢察署
    檢察官於八十七年十二月八日，以八十七年度偵字第二八一０五號為不起訴處分
    確定；又於八十八年間因施用毒品案件，經本院以八十八年度毒聲字第一八六四
    號裁定送觀察、勒戒後，認有繼續施用毒品之傾向，再經本院以八十八年度毒聲
    字第三九二一號裁定令入戒治處所施以強制戒治，屆滿三個月後經裁定停止戒治
    ，所餘期間交付保護管束，又經本院以八十九年度毒聲字第七二四號裁定撤銷停
    止戒治，令入戒治處所施以強制戒治，戒治期滿後，由台灣高雄地方法院檢察署
    檢察官於九十年二月十六日，以九十年度戒毒偵字第一九六號為不起訴處分確定
    ；詎乙○○猶不知悔改，明知甲基安非他命業經公告列為毒品危害防制條例第二
    條第二項第二款之第二級毒品，不得施用，仍於九十一年四月十一日二十、二十
    一時許，在高雄市○○區○○路四五號四樓住處，以將甲基安非他命置於燈泡中
    以火燒烤吸食其霧化氣體之方式，施用第二級毒品甲基安非他命一次，嗣於九十
    一年四月十一日十八時許，在高雄市○○區○○路與洛陽街口經警查獲。嗣經臺
    灣高雄地方法院檢察署檢察官聲請，而由本院以九十一年度毒聲字第六九四四號
    裁定令入戒治處所施以強制戒治。
三、案經高雄市政府警察局移送台灣高雄地方法院檢察署檢察官偵查起訴。
    理  由
一、訊據被告乙○○對右揭事實坦承不諱，其尿液經送請高雄市政府衛生局檢驗結果
    ，亦檢驗出甲基安非他命陽性反應，有該局九十一年四月二十二日高衛煙字第Ｅ
    －０二０號尿液檢驗成績書一紙在卷可按。被告之自白經查既與事實相符，自得
    採為論科之依據，事證明確，其於右揭時地施用安非他命之犯行堪以認定。
二、被告前於八十七年間因施用毒品案件，經本院以八十七年度毒聲字第四二五０號
    裁定送觀察、勒戒後，認無繼續施用毒品之傾向，由台灣高雄地方法院檢察署檢
    察官於八十七年十二月八日，以八十七年度偵字第二八一０五號為不起訴處分確
    定；又於八十八年間因施用毒品案件，經本院以八十八年度毒聲字第一八六四號
    裁定送觀察、勒戒後，認有繼續施用毒品之傾向，再經本院以八十八年度毒聲字
    第三九二一號裁定令入戒治處所施以強制戒治，屆滿三個月後經裁定停止戒治，
    所餘期間交付保護管束，又經本院以八十九年度毒聲字第七二四號裁定撤銷停止
    戒治，令入戒治處所施以強制戒治，戒治期滿後，由台灣高雄地方法院檢察署檢
    察官於九十年二月十六日，以九十年度戒毒偵字第一九六號為不起訴處分確定等
    情，有台灣高雄地方法院檢察署刑案資料查註紀錄表、本院被告院內索引卡紀錄
    表、台灣高等法院被告全國前案紀錄表、台灣高雄地方法院檢察署八十七年度偵
    字第二八一０五號、九十年度戒毒偵字第一九六號不起訴處分書在卷可稽。準此
    ，被告於不起訴處分確定後三犯施用第二級毒品安非他命之犯行堪予認定。
三、查安非他命係毒品危害防制條例第二條第二項第二款之第二級毒品，被告於不起
    訴處分確定後三犯本案施用第二級毒品安非他命之行為，依同條例第二十三條第
    二項之規定，即應予以論罪科刑，核其所為，係犯同條例第十條第二項之施用第
    二級毒品罪。被告持有第二級毒品安非他命，持有後進而施用，其低度之持有行
    為應為高度之施用行為所吸收，故不另論其持有第二級毒品安非他命罪。被告曾
    於八十五年間因違反麻醉藥品管理條例及竊盜等案件，經法院分別判處徒刑確定
    ，並經本院於八十五年十月十七日，以八十五年度聲字第一七０一號定其應執行
    刑為有期徒刑十月確定，於八十六年十月十七日縮刑期滿執行完畢，業據其供明
    並有台灣高雄地方法院檢察署刑案資料查註記錄表、台灣高等法院被告全國前案
    記錄表在卷可憑，茲於執行完畢後五年以內再犯有期徒刑以上之本罪，為累犯，
    應依刑法第四十七條之規定加重其刑。審酌被告前因施用毒品案件經不起訴處分
    確定後，竟未生警悟之心，猶犯本件罪行，顯見其自制意志不堅，行為固不足取
    ，惟念其施用毒品安非他命，僅係戕害自身身心健康、未對他人造成危害，且其
    僅施用一次，及其犯罪之動機、目的、智識程度（高職畢業）、所生之危害、犯
    後坦承犯行、深表悔意、態度良好等一切情狀，爰酌情量處如主文所示之刑，並
    諭知易科罰金之折算標準。
據上論斷，應依刑事訴訟法第二百九十九條第一項前段，毒品危害防制條例第十條第
二項，刑法第十一條前段、第四十七條、第四十一條第一項前段，罰金罰鍰提高標準
條例第二條，判決如主文。
本案經檢察官甲○○到庭執行職務。
中      華      民      國    九十二    年      三      月    二  十    日
                                  臺灣高雄地方法院刑事第二庭
                                      法  官  孫  啟  強
右正本證明與原本無異。
如不服本判決，應於判決送達後十日內，向本院提出上訴狀。
                                      書記官  盧  雅  婷
中      華      民      國    九十二    年      三      月    二  十    日
附錄本判決論罪科刑之法條：
毒品危害防制條例第十條第二項：
施用第二級毒品者，處三年以下有期徒刑。


司法院資訊處製作；財團法人民間司法改革基金會備份。
